【裁判字號】    99,訴,1074
【裁判日期】    990525
【裁判案由】    毒品危害防制條例
【裁判全文】
臺灣臺中地方法院刑事判決              99年度訴字第1074號
公  訴  人  臺灣臺中地方法院檢察署檢察官
被      告  甲○○
上列被告因施用毒品案件，經檢察官提起公訴(99年度毒偵字第7
22、819、1029號)，被告於本院準備程序進行中就被訴事實為有
罪之陳述，經本院合議庭裁定由受命法官獨任進行簡式審判程序
，判決如下：
    主  文
甲○○施用第一級毒品，累犯，處有期徒刑捌月；又施用第一級
毒品，累犯，處有期徒刑捌月；又施用第一級毒品，累犯，處有
期徒刑捌月。應執行有期徒刑壹年捌月。
    犯罪事實及理由
一、犯罪事實：
(一)甲○○前於民國96年間因恐嚇案件，經本院以96年度易字第
    6397號判處有期徒刑4月，緩刑2年確定，嗣經撤銷緩刑，與
    其於97年所犯竊盜案件(經本院以97年度簡字第817號判處有
    期徒刑3月確定)接續執行，於98年2月13日執行完畢；又於
    97年間因施用毒品案件，經本院以裁定送觀察、勒戒後，認
    無繼續施用毒品之傾向，於97年9月25日觀察、勒戒執行完
    畢釋放，並由臺灣臺中地方法院檢察署檢察官以97年度毒偵
    字第4437號為不起訴處分確定在案；再於98年間因施用毒品
    案件，經本院先後以98年度訴字第3365號、98年度訴字第
    3733號、98年度訴字第4116號分別判處有期徒刑7月、7月、
    8月確定，合併定應執行有期徒刑1年6月，現正執行中。仍
    不知悔改，無法戒除毒癮，復分別基於施用第一級毒品海洛
    因之犯意，為下列行為：
    (一)於98年12月10日上午10時許，在彰化縣鹿港鎮○○路上百
      姓公廟附近，以將海洛因摻水稀釋後，再以針筒注射入人
      體之方式，施用第一級毒品海洛因1次。嗣於同日下午2時
      20分許，在同鎮詔安里詔安巷內因形跡可疑，為警攔檢盤
      查，發現其為毒品列管人口，同日下午2時40分許，經其
      同意採集其尿液送驗，結果呈現嗎啡 (海洛因進入人體後
      水解之反應)陽性反應，而查悉上情。
    (二)於98年12月16日上午8時許，在其位於臺中縣梧棲鎮○○
      ○街315巷10弄10號5樓住處，以將海洛因摻水稀釋後，再
      以針筒注射入人體之方式，施用第一級毒品海洛因1次。
      施用後，其於有偵查權限之機關或人員尚未查悉其有施用
      第一級毒品海洛因犯行前，主動至彰化縣警察局鹿港分局
      警備隊向警員自首上揭施用海洛因犯行，並於同日上午12
      時55分許，經其同意採集其尿液送驗，結果呈現嗎啡 (海
      洛因進入人體後水解之反應)陽性反應，而查悉上情。
    (三)於99年1月4日中午某時，在其上址住處，以將海洛因摻水
      稀釋後，再以針筒注射入人體之方式，施用第一級毒品海
      洛因1次。嗣於同年月5月晚間6時40分許，為警持本院核
      發之拘票在上址住處拘獲，同日晚間7時許經其同意採集
      其尿液送驗，結果呈現嗎啡 (海洛因進入人體後水解之反
      應)陽性反應，而查悉上情。
(二)案經彰化縣警察局鹿港分局報請臺灣彰化地方法院檢察署呈
    請臺灣高等法院臺中分院檢察署核轉暨彰化縣警察局鹿港分
    局、臺中縣警察局清水分局分別報請臺灣臺中地方法院檢察
    署檢察官偵查起訴。
二、理由：
(一)本案被告甲○○所犯係死刑、無期徒刑、最輕本刑為3年以
    上有期徒刑以外之罪，被告於準備程序中就被訴事實為有罪
    之陳述，經告知簡式審判程序之旨，並聽取公訴人及被告之
    意見後，本院合議庭認為適宜而依刑事訴訟法第273條之1第
    1項規定，裁定由受命法官獨任進行簡式審判程序，且依同
    法第273條之2、第159條第2項之規定，不適用傳聞法則有關
    限制證據能力之相關規定，合先敘明。
(二)據以論罪之證據名稱：
    1.被告甲○○於警詢、偵訊及本院審理時之自白。
    2.應受尿液採驗人尿液檢體採集送驗紀錄表、彰化縣警察局
      鹿港分局委託檢驗尿液代號與真實姓名對照認證單、勘察
      採證同意書、臺中縣警察局清水分局委託鑑驗尿液代號與
      真實姓名對照表各1份、詮昕科技股份有限公司濫用藥物
      尿液檢驗報告3份。
    3.臺灣臺中地方法院檢察署刑案資料查註紀錄表、臺灣高等
      法院被告前案紀錄表各1份。
    4.綜上各節相互佐證，被告自白核與事實相符，應堪採信，
      本案事證明確，被告犯行堪以認定，應予依法論科。
(三)論罪與量刑：
    1.按海洛因為毒品危害防制條例第2條第2項第1款所明定之
      第一級毒品。核被告甲○○所為，均係犯毒品危害防制條
      例第10條第1項之施用第一級毒品罪。被告為供己施用而
      於施用前持有第一級毒品之低度行為，為其施用之高度行
      為所吸收，均不另論罪。被告所犯上開3次施用第一級毒
      品罪，犯意各別，行為互殊，應予分論併罰。
    2.被告有如犯罪事實欄所載論罪科刑執行情形，有卷附臺灣
      高等法院被告前案紀錄表1份可按，其受有期徒刑執行完
      畢後5年以內再故意犯本案法定刑為有期徒刑之罪，為累
      犯，應依刑法第47條第1項規定加重其刑。
    3.按刑法第62條所謂自首，係指行為人在其犯罪未被發覺前
      ，向該管公務員自動申告其犯罪，並表明願受裁判之意思
      表示。查犯罪事實(二)有關施用第一級毒品海洛因部分，係
      被告主動前往彰化縣警察局鹿港分局警備隊向警員供述上
      揭施用海洛因犯行，並同意接受採集其尿液送驗，符合自
      首之規定，爰依刑法第62條前段規定減輕其刑，並依刑法
      第71條第1項規定先加後減之。
    4.爰審酌被告前經觀察、勒戒之執行，仍未能戒斷其施用毒
      品之惡習，猶因施用海洛因再犯本案，無視於毒品對於自
      身健康之戕害及國家對於杜絕毒品犯罪之禁令，顯未衷心
      悛悔，漠視法令之禁制，惟兼衡酌其施用海洛因所生危害
      實以自戕健康為主，於他人尚無明顯重大危害，及犯後終
      能供認無隱，態度尚佳等一切情狀，分別量處如主文所示
      之刑，並定其應執行之刑。
三、應適用之法條：
    依刑事訴訟法第273條之1第1項、第299條第1項前段、第310
    條之2、第454條，毒品危害防制條例第10條第1項，刑法第1
    1條前段、第47條第1項、第62條前段、第51條第5款，判決
    如主文。
本案經檢察官乙○○到庭執行職務。
中    華    民    國    99    年    5     月    25    日
                  刑事第十七庭    法  官  簡芳潔
以上正本證明與原本無異。
如不服本判決應於收受送達後10日內向本院提出上訴書狀，並應
敘述具體理由；其未敘述上訴理由者，應於上訴期間屆滿後20日
內向本院補提理由書（均須按他造當事人之人數附繕本）「切勿
逕送上級法院」。
                                  書記官  呂苗澂
中    華    民    國    99    年    5     月    25    日
附錄論罪科刑法條全文：
毒品危害防制條例第10條
施用第一級毒品者，處6月以上5年以下有期徒刑。
施用第二級毒品者，處3年以下有期徒刑。

司法院資訊處製作；財團法人民間司法改革基金會備份。
